【裁判字號】    89,訴,2949
【裁判日期】    900206
【裁判案由】    偽造文書等
【裁判全文】
台灣台中地方法院刑事判決                        八十九年度訴字第二九四九號
    公  訴  人  臺灣臺中地方法院檢察署檢察官
    被      告  甲○○
右列被告因偽造文書等案件，經檢察官提起公訴（八十九年度偵字第一七三六號）
，本院判決如左：
    主  文
甲○○行使偽造私文書，足以生損害於他人，累犯，處有期徒刑壹年。扣案門號00
00000000號、0000000000號行動電話ＳＩＭ卡貳張及偽造之何宜
家名義之「遠傳電信行動電話服務申請書」藍色之客戶留存備查聯、「台灣大哥大股
份有限公司行動電話服務申請書」紅色之客戶留存聯貳紙（含其上偽造之何宜家簽名
貳枚）及「遠傳電信行動電話服務申請書」之白色之公司使用聯、紅色之代理商使用
聯、黃色之經銷商使用聯及「台灣大哥大股份有限公司行動電話服務申請書」之白色
之公司使用聯、黃色之代理商使用聯、藍色之經銷商使用聯其上偽造之何宜家簽名各
壹枚，均沒收。
    事  實
一、甲○○曾因違反麻醉藥品管理條例案件，經本院判處有期徒刑八月確定，甫於民
    國八十五年七月十二日執行完畢，猶不知悔改，因與何宜家係朋友關係，於八十
    九年七月中旬，受何宜家之託代為辦理申請信用卡，而持有何宜家交付之身分證
    影本二份。詎甲○○明知何宜家並未委託其代為申請行動電話門號，竟為圖得免
    付行動電話費之利益，基於意圖為自己不法利益、偽造暨行使偽造私文書之犯意
    ，於八十九年七月廿六日，持何宜家之身分證影本一份，至台中市○○路四一五
    號全虹通信企業股份有限公司英才門市部（下稱全虹通信），假冒何宜家名義，
    在「遠傳電信行動電話服務申請書」同意聲明欄上及「台灣大哥大股份有限公司
    行動電話服務申請書」簽章欄上接續偽簽「何宜家」簽名，而偽造該私文書，並
    持請全虹通信不知情之門市人員向遠傳電信股份有限公司（下稱遠傳公司）申請
    辦理0000000000號行動電話門號手續，及向台灣大哥大股份有限公司
    （下稱台灣大哥大公司）申請辦理0000000000號行動電話門號手續（
    僅申請到門號，尚未使用），行使該偽造之申請書，足以生損害於何宜家及遠傳
    公司、台灣大哥大公司對行動電話管理之正確性。甲○○並意圖為自己不法之利
    益，自八十九年七月二十八日起持遠傳公司0000000000號行動電話門
    號使用，至同年八月七日止，使用之行動電話費共計新台幣（下同）二千四百元
    ，而詐得此免付電話費之利益。
二、案經交通部電信總局函送臺灣臺中地方法院檢察署檢察官偵查起訴。
    理  由
一、右揭事實，業據被告甲○○於警訊、偵查中及本院審理時坦承不諱，核與被害人
    何宜家於警訊及偵查中所證述之情節相符，並有被告所偽造之「遠傳電信行動電
    話服務申請書」、「台灣大哥大股份有限公司行動電話服務申請書」客戶留存單
    各一紙、遠傳電信股份有限公司0000000000號行動電話門號之使用雙
    向通聯紀錄一份及帳單影本一紙，及上揭行動電話門號之ＳＩＭ卡二張扣案足憑
    。是被告自白與事實相符，應堪採信。本件事證明確，被告犯行堪予認定。
二、核被告所為，係犯刑法第二百十六條、第二百十條之行使偽造私文書罪及同法第
    三百三十九條第二項、第一項之詐欺得利罪。被告利用不知情之門市人員代向電
    信公司申請辦理行動電話門號而行使偽造私文書，為間接正犯。又被告偽造簽名
    ，為偽造私文書之部分行為；又偽造私文書後，復持以行使，偽造私文書之低度
    行為為行使之高度行為所吸收，均不另論罪。被告所犯上開行使偽造私文書罪、
    詐欺得利罪間，有方法結果之牽連關係，應從一重之行使偽造私文書罪處斷。再
    被告甲○○曾因違反麻醉藥品管理條例案件，經本院判處有期徒刑八月確定，於
    八十五年七月十二日執行完畢，有被告全國前案紀錄表附卷可稽，其於五年內再
    犯本件有期徒刑以上之罪，應依累犯之規定，加重其刑。爰審酌被告犯罪之動機
    、手段、所生之危害，事後坦承犯行，顯有悔意等一切情狀，量處被告如主文所
    示之刑。扣案遠傳公司0000000000號行動電話門號ＳＩＭ卡及台灣大
    哥大公司0000000000號行動電話門號ＳＩＭ卡二張，為被告所有因犯
    罪所得之物，依刑法第三十八條第一項第三款規定宣告沒收，又偽造之何宜家名
    義之「遠傳電信行動電話服務申請書」藍色之客戶留存備查聯及「台灣大哥大股
    份有限公司行動電話服務申請書」紅色之客戶留存聯，為被告所有供犯罪所用之
    物，應依刑法第三十八條第一項第二款規定宣告沒收，另被告冒用何宜家名義之
    「遠傳電信行動電話服務申請書」及「台灣大哥大股份有限公司行動電話服務申
    請書」偽造之何宜家簽名（連同未扣案「遠傳電信行動電話服務申請書」之白色
    之公司使用聯、紅色之代理商使用聯、黃色之經銷商使用聯及「台灣大哥大股份
    有限公司行動電話服務申請書」之白色之公司使用聯、黃色之代理商使用聯、藍
    色之經銷商使用聯），不問屬於犯人與否，應依刑法第二百十九條規定宣告沒收
    。
據上論斷，應依刑事訴訟法第二百九十九條第一項前段、刑法第二百十六條、第二百
十條、第三百三十九條第二項、第一項、第五十五條、第四十七條、第三十八條第一
項第二款、第三款、第二百十九條，罰金罰鍰提高標準條例第一條前段，判決如主文
。
本案經檢察官王全中到庭執行職務。
中      華      民      國    九十      年      二      月      六      日
                                臺灣臺中地方法院刑事第六庭
                                          法  官  許 月 馨
右正本證明與原本無異。
如不服本判決，應於判決送達後十日內向本院提出上訴狀，上訴於臺灣高等法院臺中
分院( 須附繕本 )。
                                          書記官
中      華      民      國    九十      年      二      月      六      日
附錄本案所犯法條全文
刑法第二百十條：
偽造、變造私文書，足以生損害於公眾或他人者，處五年以下有期徒刑。
刑法第二百十六條
行使第二百十條至第二百十五條之文書者，依偽造、變造文書或登載不實事項或使登
載不實事項之規定處斷。


司法院資訊處製作；財團法人民間司法改革基金會備份。
